# 公司购买补贴后的资产是否作为政府补助处理

提问人：xi_123 时间：2021-12-20 16:47:09
请教陈版，被审计公司向华为购买PLM系统，总价款为 100 万元，其中政府直接补贴华为 50 万元，公司直接支付款项为 50 万元并确认无形资产 50万元。请问：参考财政将贴息资金拨付给贷款银行的会计处理，公司认为应将政府补贴华为的款项确认为政府补助，并作税会差异调整。项目组认为不应确认为政府补助，直接按净额入账确认资产，但无较好的理由。

回答人：chenyiwei
实际上这是明显存在政府补助的。企业建议的方法类似于总额法；项目组建议的方法类似于净额法。建议考虑被审计单位对该类政府补助是采用总额法还是净额法处理，与该项既有的会计政策保持一致处理。